臺灣屏東地方法院交通事件裁定　　　　100年度交聲字第317號
原處分機關　交通部公路總局高雄區監理所屏東監理站
法定代理人　郭政雄
異　議　人　楊鳳康
即受處分人
上列受處分人因違反道路交通管理處罰條例事件，對於交通部公
路總局高雄區監理所屏東監理站於民國100 年9 月5 日所為之處
分（原處分案號：屏監違字第裁82-V00000000號），聲明異議，
本院裁定如下：
    主  文
異議駁回。
    理  由
一、原處分意旨略以：異議人即受處分人楊鳳康駕駛車牌號碼51
    3 號營業一般大客車（下稱系爭車輛），於民國100 年2 月
    25日17時32分許，行經屏東縣屏東市○○路與和生路一段路
    口時，因有不遵守道路交通標線之指示（跨越雙白線變換車
    道）之違規情事，為警掣單舉發後，嗣原處分機關即交通部
    公路總局高雄區監理所屏東監理站認異議人上開情形，係違
    反道路交通管理處罰條例第60條第2 項第3 款規定，裁處罰
    鍰新臺幣（下同）900 元等語。
二、聲明異議意旨略以：警方初判為其跨越禁止變換車道線變換
    車道不當因而肇事傷人，初判表之繪圖為其由內線變換車道
    至外線車道，其認為繪圖不實，其一直行駛外線車道，並非
    由內線車道變換至外線車道，且V00000000 舉發單已撤銷，
    另高屏澎區車輛行車事故鑑定委員會及台灣省車輛行車事故
    覆議鑑定委員會結論，皆認為係吳宥萱小姐由路邊起駛不當
    ，未讓車道行進中之車輛先行，為肇事原因，而其大客車直
    行，閃避不及，無肇事因素，其認為肇事原因系吳宥萱小姐
    起駛不當，舉發單應開給吳宥萱小姐，而先前依初判表所開
    立之舉發單應一併撤銷，才符合肇事者受罰之原則等語。
三、按汽車駕駛人，駕駛汽車不遵守道路交通標誌、標線、號誌
    之指示，處900 元以上1,800 元以下罰鍰，道路交通管理處
    罰條例第60條第2 項第3 款定有明文。又雙邊禁止變換車道
    線，為雙白實線，其線型尺寸與分向限制線同；禁止變換車
    道線，用以禁止行車變換車道，道路交通標誌標線號誌設置
    規則第167 條第2 項、第1 項亦分別訂有明文。
四、經查：
(一)、異議人於上述時間，駕駛系爭車輛，行經屏東市○○路與和
    生路一段路口處時，因有跨越雙白線變換車道之不遵守道路
    交通標線指示之違規情事，為警掣單舉發，並經原處分機關
    依前開規定裁處罰鍰900 元之事實，有屏東縣政府警察局屏
    警交字第V00000000 號舉發違反道路交通管理事件通知單影
    本、交通部公路總局高雄區監理所屏東監理站100 年9 月5
    日屏監違字第裁82-V00000000號違反道路交通管理事件裁決
    書、屏東縣政府警察局100 年8 月2 日屏警交字第10000419
    06號函、違規地點即屏東市○○路與和生路一段路口之監視
    錄影器所攝得影像之光碟1 張（下稱「監視錄影光碟」）及
    翻拍相片12紙附卷為憑（見本院卷第6 、8 、9 、17、18頁
    ），是上開事實應堪認定。
(二)、本件異議人固承認其於上開時間，駕駛系爭車輛行經屏東市
    ○○路與和生路一段路口之事實，惟辯稱其始終行駛在外線
    車道，並非由內線車道變換至外線車道云云。然經本院依職
    權勘驗上開監視錄影光碟，顯示：(1)錄影畫面顯示100 年2
    月25日17時30分38秒時，系爭車輛沿民生路內快車道由東往
    西方向行駛。(2)錄影畫面顯示100 年2 月25日17時30分39秒
    至41秒時，系爭車輛由民生路內快車道漸漸跨越雙邊禁止變
    換車道線至外快車道。(3)錄影畫面顯示100 年2 月25日17時
    30分42秒時，系爭車輛已切至民生路外快車道，嗣後直行進
    入民生路與和生路一段路口，此有本院勘驗筆錄1 份附卷可
    稽（見本院卷第30頁），異議人前開辯解顯與客觀事實不符
    ，洵難採信。從而，異議人確有駕駛系爭車輛，於上述時、
    地，有不遵守道路交通標線之指示之違規情事，要屬明確。
(三)、至於臺灣省高屏澎區車輛行車事故鑑定委員會及臺灣省車輛
    行車事故覆議鑑定委員會，雖均認定本件異議人就其與吳宥
    萱之車禍事故無肇事因素等語，然觀之前揭鑑定意見書所載
    之肇事分析之佐證資料，其僅依憑雙方當事人之警詢供述及
    道路交通事故現場圖為鑑定依據，並未審酌上開監視錄影光
    碟之內容，至為明顯。是上開鑑定機關依當時僅有之證據，
    本其專業經驗判斷所為關於異議人是否有肇事因素之鑑定結
    果，固應無誤，然尚不得以上開鑑定意見逕認本件異議人並
    無跨越雙白線變換車道之違規行為，異議人此部分主張尚非
    得為有利於伊之認定，併此敘明。
五、綜上所述，異議人確有上開不遵守道路交通標線指示之違規
    行為甚明，從而，原處分機關依道路交通管理處罰條例第60
    條第2 項第3 款規定，裁處異議人罰鍰900 元，核無違誤。
    本件異議，為無理由，應予駁回。
據上論斷，依道路交通事件處理辦法第18條，裁定如主文。
中    華    民    國  100     年    11    月    21    日
                  交通法庭      法  官  陳秀慧
以上正本證明與原本無異。
如不服本裁定應於收受送達後5 日內向本院提出抗告書狀敘述抗
告之理由抗告於臺灣高等法院高雄分院。
中    華    民    國  100     年    11    月    21    日
                                書記官  蔡語珊